

Ninon GALDEANO CORTES

28 rue de Jemmapes, 59800 Lille ninongc@gmail.com 06.29.92.17.62

CONSULTANTE CRM
Dès Septembre 2018

Future diplômée d'un Master 2 en Marketing Direct et Digital, et forte d'une première expérience dans le CRM chez l'annonceur, je souhaiterais développer mon expertise dans ce même domaine. Ensuite, ce sont ma fibre commerciale, mon sens du relationnel et de la pédagogie qui orientent mes ambitions vers un poste de consultante CRM.

Permis B, véhiculée

ATOUTS

- Autonomie
- Adaptabilité
- Sens du relationnel
- Goût du challenge

LANGUES

- Anglais
- Espagnol

LOGICIELS

- Pack office
- Winshop
- SPSS
- Business object
- Photoshop



Formation

Master 2 Marketing Direct et Digital | IAE Lille 2016 - 2018

DUT Techniques de commercialisation | IUT La Rochelle 2013 - 2015

Baccalauréat ES | Lycée Fénelon Notre-Dame, La Rochelle 2013 Mention bien - spécialité Mathématiques.

Expériences professionnelles

Assistante CRM | Top Office, 2017-2018

Alternance d'un an à Lezennes (59).

Mise en place et suivi des actions marketing ciblées, rédactions des briefs (mailing, emailing, sms, push-app), paramétrages des offres commerciales, garante de la qualité de la BDD clients, animation et formation des équipes magasins notamment sur l'outil Baroweb.

Chargée de projet de formation e-learning | Leroy Merlin, 2017

Stage de 4 mois à Lezennes (59)

Mise en place et animation d'un projet de formation e-learning interne à l'initiative du service études marketing et à destination des directions magasins.

Business Developer | Muchroom, 2016

Stage de 4 mois à Roubaix (59)

Élaboration de la stratégie commerciale, gestion d'un portefeuille clients, création de partenariats et élaboration de la stratégie E-mailing.

Assistante commerciale | Circul'ère, 2015

Stage de 2 mois à la Rochelle (17)

Démarchage commercial, qualification de fichiers prospects, veille concurrentielle et élaboration de la stratégie social media.

Chargée d'accueil | Little Suite, 2015 - 2017

CDI en temps partiel à Lille (59)

Check-in/Check-out, contrôle de la qualité des appartements et du service, gestion des réclamations et dépannage clients, activité de gestion en back-office.

Centres d'intérêts



Véritable Food Addict, je prends énormément de plaisir à cuisiner, à regarder diverses émissions de cuisine et à suivre les dernières tendances culinaires sur les réseaux sociaux.



En veille constante, j'apprécie me tenir au courant de l'actualité de l'éco-système Start-up.